vi: Công nghệ sưởi ấm: Dẫn nhiệt; Đối lưu; Lai (dẫn nhiệt và đối lưu); Cảm ứng từ; Hồng ngoại; Khác
tr: Isıtma teknolojisi: İletim; Konveksiyon; Hibrit (iletim ve konveksiyon); İndüksiyon; Kızılötesi; Diğer
ru: Технология нагрева: Кондукционная; Конвекционная; Гибридная (кондукционная и конвекционная); Индукционная; Инфракрасная; Другое
ro-RO: Tehnologie de încălzire: Conducție; Convecție; Hibrid (conducție și convecție); Inducție; Infraroșu; Altele
lt-LT: Kaitinimo technologija: Kondukcija; Konvekcija; Hibridinis (kondukcija ir konvekcija); Indukcija; Infraraudonieji spinduliai; Kita
ja: 暖房技術: 熱伝導; 対流; ハイブリッド (熱伝導および対流); 誘導; 赤外線; その他
sk-SK: Technológia vykurovania: Kondukcia; Konvekcia; Hybridné (kondukcia a konvekcia); Indukcia; Infračervené; Iné
sl-SI: Tehnologija ogrevanja: Kondukcija; Konvekcija; Hibridna (kondukcija in konvekcija); Indukcija; Infrardeča; Drugo
pt-BR: Tecnologia de aquecimento: Condução; Convecção; Híbrido (condução e convecção); Indução; Infravermelho; Outra
nb: Oppvarmingsteknologi: Konduksjon; Konveksjon; Hybrid (konduksjon og konveksjon); Induksjon; Infrarød; Annet
hr-HR: Tehnologija grijanja: Kondukcija; Konvekcija; Hibridno (kondukcija i konvekcija); Indukcija; Infracrveno; Ostalo
nl: Verwarmingstechnologie: Geleiding; Convectie; Hybride (geleiding en convectie); Inductie; Infrarood; Overig
el: Τεχνολογία θέρμανσης: Αγωγιμότητα; Μεταφορά θερμότητας; Υβριδική (αγωγιμότητα και μεταφορά θερμότητας); Επαγωγή; Υπέρυθρες; Άλλη
es: Tecnología de calefacción: Conducción; Convección; Híbrida (conducción y convección); Inducción; Infrarrojos; Otra
fi: Lämmitystekniikka: Johtuminen; Konvektio; Hybridi (johtuminen ja konvektio); Induktio; Infrapuna; Muu
zh-CN: 加热技术: 传导; 对流; 混合（传导和对流）; 感应; 红外线; 其他
zh-TW: 加熱技術: 傳導; 對流; 混合 (傳導與對流); 感應; 紅外線; 其他
th: เทคโนโลยีการให้ความร้อน: การนำความร้อน; การพาความร้อน; ไฮบริด (การนำและการพาความร้อน); การเหนี่ยวนำความร้อน; อินฟราเรด; อื่นๆ
da: Varmeteknologi: Varmeledning; Konvektion; Hybrid (varmeledning og konvektion); Induktion; Infrarød; Andet
pl: Technologia ogrzewania: Przewodzenie; Konwekcja; Hybrydowa (przewodzenie i konwekcja); Indukcja; Podczerwień; Inna
fr: Technologie de chauffage: Conduction; Convection; Hybride (conduction et convection); Induction; Infrarouge; Autre
bg-BG: Технология на отопление: Кондукция; Конвекция; Хибридно (кондукция и конвекция); Индукция; Инфрачервено; Други
ko: 난방 기술: 전도; 대류; 하이브리드(전도 및 대류); 인덕션; 적외선; 기타
sv: Uppvärmningsteknik: Konduktion; Konvektion; Hybrid (konduktion och konvektion); Induktion; Infraröd; Övrigt
pt-PT: Tecnologia de aquecimento: Condução; Convecção; Híbrida (condução e convecção); Indução; Infravermelhos; Outra
cs: Technologie vytápění: Kondukční; Konvekční; Hybridní (kondukční a konvekční); Indukční; Infračervená; Jiné
it: Tecnologia di riscaldamento: Conduzione; Convezione; Ibrido (conduzione e convezione); Induzione; Infrarossi; Altro
de: Heiztechnologie: Konduktion; Konvektion; Hybrid (Konduktion und Konvektion); Induktion; Infrarot; Sonstige
hu: Fűtéstechnika: Vezetéses (kondukciós); Áramlásos (konvekciós); Hibrid (kondukciós és konvekciós); Indukciós; Infravörös; Egyéb
en: Heating technology: Conduction; Convection; Hybrid (conduction and convection); Induction; Infrared; Other